臺灣高雄地方法院民事裁定
111年度雄簡聲字第12號
聲  請  人  王洪金嬌


相  對  人  陳明珠  
上列當事人間聲請停止強制執行事件，本院裁定如下：
    主  文
聲請人為相對人供擔保新臺幣（下同）6萬3,750元後，本院111
年度司執字第12418號清償票款強制執行事件所為之強制執行程
序，於本院111年度雄簡字第387號確認本票債權不存在事件判決
確定、和解或撤回終結前應暫予停止。
    理  由
一、聲請意旨略以：相對人前以本院110年度司票字第8585號本
    票裁定（下稱系爭本票裁定）聲請強制執行，經本院以111
    年度司執字第12418號清償票款執行事件（下稱系爭執行事
    件）受理在案。相對人雖持有如附表所示之本票（下稱系爭
    本票），然聲請人不識字，系爭本票係他人偽造，聲請人並
    已提起確認本票債權不存在訴訟，由本院高雄簡易庭以111
    年度雄簡字第387號受理在案（下稱系爭本案）。詎相對人
    猶聲請對聲請人之財產為強制執行，然而聲請人之財產一經
    執行勢難回復原狀，為此爰依法聲請准供金錢擔保後，於系
    爭本案判決確定前，停止系爭執行事件之強制執行程序等語
    。
二、按強制執行程序開始後，除法律另有規定外，不停止執行；
    有回復原狀之聲請，或提起再審或異議之訴，或對於和解為
    繼續審判之請求，或提起宣告調解無效之訴、撤銷調解之訴
    ，或對於許可強制執行之裁定提起抗告時，法院因必要情形
    ，或依聲請定相當並確實之擔保，得為停止強制執行之裁定
    ，強制執行法第18條第1、2項定有明文。次按發票人主張本
    票係偽造、變造者，於前條裁定送達後20日內，得對執票人
    向為裁定之法院提起確認之訴。發票人主張本票債權不存在
    而提起確認之訴不合於第1項之規定者，法院依發票人之聲
    請，得許其提供相當並確實之擔保，停止強制執行。非訟事
    件法第195條第1項、第3項分別定有明文。又法院裁定准許
    停止強制執行所定之擔保金，係備供債權人因停止執行所受
    損害之賠償，其數額應依標的物停止執行後，債權人未能即
    時受償或利用該標的物所受之損害額，或其因另供擔保強制
    執行所受之損害額定之，非以標的物之價值或其債權額為依
    據，最高法院91年度台抗字第429號裁定意旨可資參照。
三、經查：
  1.相對人以系爭本票裁定為執行名義，聲請本院以系爭執行事
    件受理，對聲請人所有之不動產等財產為強制執行，聲請人
    已對相對人提起系爭本案，請求確認系爭執行事件之執行名
    義即系爭本票債權不存在，現由本院審理中之事實，業據本
    院調閱系爭本案、系爭執行事件卷宗查明屬實，則依前揭依
    前揭非訟事件法第195條第1、3項規定，聲請人聲請停止系
    爭執行事件中關於系爭本票範圍之強制執行程序，即屬有據
    ，應予准許。
  2.又為確保相對人因聲請人聲請停止系爭執行事件執行不當，
    可能遭受之損害得獲賠償，並兼顧兩造之權益，本院爰命聲
    請人提供相當之金錢擔保後，停止強制執行。本院斟酌相對
    人持以聲請強制執行之系爭本票票據債權額本金部分為45萬
    元，亦即系爭本案之訴訟標的為45萬元，為不得上訴第三審
    事件，並參考各級法院辦案期限實施要點第2條規定，民事
    簡易事件第一審、第二審10月、2年，訴訟期間應可評估約2
    年10月，暨相對人因系爭執行事件停止執行，致受償時間延
    宕，可能因延宕期間不能使用受償金錢，而受有相當於遲延
    利息之損失，或喪失因投資金錢預期可得之利益等一切情事
    ，爰酌定本件擔保金以6萬3,750元（計算式：450,000元×5％
    ×(2+10/12)=63,750元，未滿1元部分，四捨五入）為適當。
四、依非訟事件法第195條第3 項，裁定如主文。
中    華    民    國  111     年    3    月    8    日
                     高雄簡易庭  法  官  林綉君
以上正本係照原本作成。
如對本裁定抗告須於裁定送達後10日內向本院提出抗告狀，並繳
納裁判費新台幣1,000元。
中    華    民    國  110     年    3    月     8   日
                                 書記官  羅崔萍

附表：      編號 發票日 票面金額 到期日 利息起算日 票據號碼 001 107年12月19日 100,000元 未  載 系爭本票裁定送達翌日 No262193 002 108年8月5日 100,000元 未  載 同上 No262179 003 109年6月3日 100,000元 未  載 同上 No262187 004 110年4月2日 100,000元 未  載 同上 No262183 005 110年1月2日 50,000元 未  載 同上 No262200